# 处置子公司企业合并评估增值部分如何处理

提问人：ahcoop 时间：2022-09-29 16:38:57
陈版主您好，企业合并产生的评估增值部分，后期处置子公司，合并层面之前确认的评估增值部分（未实现部分）现在丧失控制权，合并层面，这块是进损益还是冲减当时确认的评估增值的资本公积？谢谢陈版主解答

回答人：chenyiwei
非同一控制下合并，被购买方可辨认资产的评估增值，不会在合并报表层面导致资本公积的确认，而是纳入商誉初始计量金额的计算。相应地，日后丧失对该子公司控制权时，在合并报表层面将资产评估增值摊余金额冲销时，对应的是丧失控制权损益（计入投资收益）。
根据《企业会计准则第 33 号——合并财务报表（ 2014 年修订）》第五十条：“企业因处置部分股权投资等原因丧失了对被投资方的控制权的，在编制合并财务报表时，对于剩余股权，应当按照其在丧失控制权日的公允价值进行重新计量。处置股权取得的对价与剩余股权公允价值之和，减去按原持股比例计算应享有原有子公司自自 购买 日或合并日开开始持始持 续计 算的算的 净资产 的的份份 额 之间的差额，计入丧失控制权当期的投资收益，同时冲减商誉。与原有子公司股权投资相关的其他综合收益等，应当在丧失控制权时转为当期投资收益。”。
上述规定中“自购买日或合并日开始持续计算的净资产的份额”就是将被收购方可辨认净资产的原购买日增值金额截至处置日的摊余额包含在内的。